臺灣臺東地方法院刑事判決
110年度軍原易字第3號
公  訴  人  臺灣臺東地方檢察署檢察官
被      告  林弋嵩


指定辯護人  羅文昱律師
上列被告因賭博案件，檢察官提起公訴（110年度軍偵字第24號
）後，於本院準備程序進行中，被告就被訴事實為有罪之陳述且
與檢察官達成合意，經檢察官聲請改依協商程序而為判決，本院
裁定改行協商程序，並判決如下：
    主      文
林弋嵩犯圖利聚眾賭博罪，處有期徒刑貳月，如易科罰金，以新
臺幣壹仟元折算壹日。緩刑貳年，並應於判決確定後捌月內向公
庫支付新臺幣參萬元。未扣案之犯罪所得新臺幣玖佰元沒收之，
如全部或一部不能沒收或不宜執行沒收時，追徵其價額。
    事實及理由
一、本件犯罪事實及證據，除證據部分應補充被告林弋嵩於本院
    行準備程序時之自白與陳述者外，其餘均同於起訴書之記載
    ，茲均引用之（如附件）。　　
二、本件經檢察官與被告於審判外達成協商之合意且被告已認罪
    ，其等合意內容為：被告犯圖利聚眾賭博罪，處有期徒刑2
    月，如易科罰金，以新臺幣（下同）1,000元折算壹日。緩
    刑2年，並應於判決確定後8月內向公庫支付30,000元。未扣
    案之犯罪所得900元沒收之，如全部或一部不能沒收或不宜
    執行沒收時，追徵其價額。經查，上開協商合意並無刑事訴
    訟法第455條之4第1項所列情形之一，檢察官聲請改依協商
    程序而為判決，本院爰不經言詞辯論，於協商合意範圍內為
    協商判決，合予敘明。
三、應適用之法條：刑事訴訟法第455條之2第1項、第455條之4
    第2項、第455條之8、第454條第2項，刑法第268條、第41條
    第1項前段、第74條第1項第1款、第2項第4款、第38條之1第
    1項前段、第3項，刑法施行法第1條之1第1項，判決如主文
    。
四、本判決除有刑事訴訟法第455條之4第1項第1款、第2款、第4
    款、第6款、第7款所定情形之一，或違反同條第2項之規定
    者外，檢察官與被告均不得上訴。
五、如有前項得上訴之情形，得自收受判決送達之日起20日內，
      向本院提出上訴書狀，上訴於第二審法院。
六、本案經檢察官邱亦麟提起公訴，檢察官馮興儒到庭執行職務
    。　　
中　　華　　民　　國　　110 　年　　11　　月　　29　　日
                  刑事第一庭    法  官  施伊玶
以上正本證明與原本無異。　　　　　　　　　
本判決除有刑事訴訟法第455條之4第1項第1款、第2款、第4款、
第6款、第7款所定情形之一，或違反同條第2項規定外，檢察官
與被告均不得上訴。如有上開得上訴之情形，應於收受判決後20
日內向本院提出上訴書狀，並應敘述具體理由；其未敘述上訴理
由者，應於上訴期間屆滿後20日內向本院補提理由書「切勿逕送
上級法院」。 
　　　　　　　　　              書記官  劉嘉綸
中　　華　　民　　國　　110 　年　　11　　月　　29　　日

附錄本案所犯法條
中華民國刑法第268條
意圖營利，供給賭博場所或聚眾賭博者，處3年以下有期徒刑，
得併科9萬元以下罰金。

附件：
臺灣臺東地方檢察署檢察官起訴書
                                     110年度軍偵字第24號
　　被　　　告　林弋嵩　男　23歲（民國00年0月00日生）
　　　　　　　　　　　　住臺東縣○○市○○路0段000巷0弄0號
　　　　　　　　　　　　國民身分證統一編號：Z000000000號
上列被告因賭博案件，業經偵查終結，認應提起公訴，茲將犯罪
事實及證據並所犯法條分敘如下：
　　　　犯罪事實
一、林弋嵩（所涉賭博罪嫌，另為不起訴處分）前為職業軍人（
    業於民國109年8月20日0時生效退伍）。其明知不得提供不
    特定人均可上網瀏覽之網路虛擬空間經營簽賭網站，竟與真
    實姓名年籍不詳之成年人士，共同基於意圖營利供給賭博場
    所及聚眾賭博之犯意聯絡，自108年9月間某日起至11月間某
    日止，由林弋嵩招攬客戶進行推廣，介紹其表弟張智豪、其
    前軍中同袍羅芝翎、黃翰翔（上2人所涉賭博部分，另為不
    起訴處分）等人，向不詳博奕網站註冊帳號、密碼進行簽賭
    ，以此方式聚集不特定人利用網際網路連結以登入該不詳博
    奕網站下注簽賭「百家樂」，而以此方式與該博奕網站之經
    營者對賭。而該不詳博奕網站之賭博方式，係賭客在該網站
    上註冊取得帳號、密碼並進行儲值後下注，賭客簽中可依該
    網站提供之賠率獲得彩金，如未簽中，賭金歸該網站所有而
    藉此營利，林弋嵩每招募到1名會員，該不詳博奕網站經營
    者即分與林弋嵩價值新臺幣（下同）300元之遊戲幣作為傭
    金。嗣因林弋嵩之表弟張智豪向軍方告發林弋嵩有簽賭情事
    ，經軍方調查後，始循線查悉上情。
二、案經憲兵指揮部臺東憲兵隊移送偵辦。
　　　　證據並所犯法條
一、上揭犯罪事實，業據被告林弋嵩於警詢及偵查中均坦承不諱
    ，核與證人張智豪、證人即同案被告羅芝翎、黃翰翔於警詢
    之證述情節相符，復有LINE對話紀錄擷圖1份在卷可稽，足
    認被告之自白與事實相符，被告犯嫌已堪認定。
二、核被告所為，係犯刑法第268條前段之圖利供給賭博場所及
    同條後段之圖利聚眾賭博罪嫌。被告與真實姓名年籍不詳之
    博奕網站成年成員間，就上開犯行，具有犯意聯絡及行為分
    擔，請論以共同正犯。被告自108年9月間某日起至11月間某
    日止，招攬特定之多數人至上開不詳博奕網站下賭簽注，以
    此為賭博場所，且持續聚眾賭博以牟利未曾間斷之行為，均
    係基於單一犯罪決意而為，復於密切接近之時間且同地實施
    ，侵害同一法益，各行為獨立性極為薄弱，依一般社會健全
    觀念，在時間差距上，難以強行分開，在刑法評價上，以視
    為數個舉動之接續施行，合為包括之一行為為適宜，故請論
    以接續犯之一罪。又被告係以一行為觸犯圖利聚眾賭博罪、
    圖利供給賭博場所罪，為想像競合犯，請依刑法第55條前段
    規定，從一重論以情節較重之圖利聚眾賭博罪。又被告因介
    紹同案被告2人及證人張智豪加入線上簽賭所得之900元傭金
    ，係其犯罪之所得，請依刑法第38條之1第1項、第3項規定
    宣告沒收，且於全部或一部不能沒收或不宜執行沒收時，追
    徵其價額。
三、依刑事訴訟法第251條提起公訴。
　　此　致
臺灣臺東地方法院
中　　華　　民　　國　 110　　年　　5 　　月　　23　　日
　　　　　　　　　　　　　　　檢　察　官　邱亦麟
本件正本證明與原本無異
中　　華　　民　　國　 110　　年　　5 　　月　　31　　日
                              書  記  官  王筱婷
附錄本案所犯法條全文
中華民國刑法第268條
意圖營利，供給賭博場所或聚眾賭博者，處 3 年以下有期徒刑
，得併科 9 萬元以下罰金。